【裁判字號】    95,聲,378
【裁判日期】    950322
【裁判案由】    發還擔保金
【裁判全文】
臺灣板橋地方法院民事裁定               95年度聲字第378號
聲  請  人
即  債權人  聯邦商業銀行股份有限公司
法定代理人  丁○○
代  理  人  戊○○
相  對  人
即  債務人  辛○○
            己○○
            丙○○
            甲○○
            乙○○
            庚○
上列聲請人聲請發還擔保金事件，本院裁定如下：
    主      文
聲請人於本院九十一年度存字第一八一六號擔保提存事件一案所
提存之擔保物台北市政府建設公債八十七年度債票，面額新臺幣
伍拾萬元券壹張（號碼：ＨＩ○○○四二七）、面額新臺幣壹拾
萬元券壹張（號碼：ＨＪ○○○三五九）；均附第五期至第七期
息票，合計新臺幣陸拾萬元准予發還。
聲請程序費用由相對人連帶負擔。
    理      由
一、按訴訟終結後，供擔保人證明已定20日以上之期間，催告受
    擔保利益人行使權利而未行使者，或法院依供擔保利益人之
    聲請，通知受擔保利益人於一定期間內行使權利並向法院為
    行使權利之證明而未證明者，法院應依供擔保人之聲請，以
    裁定命返還其提存物或保證書，民事訴訟法第104條第1項第
    3款定有明文，依同法第106條之規定，於其他依法令供訴訟
    上之擔保者，亦準用之。
二、本件聲請意旨略以：聲請人與相對人間假扣押事件，聲請人
    前依本院91年度裁全字第3661號民事裁定，為擔保假扣押，
    曾提供如主文第1 項所示之債券為擔保金，並以本院91年度
    存字第1816號提存事件提存後，聲請本院91年度民執全正字
    第1819號假扣押執行程序對相對人之財產予以假扣押在案。
    茲因聲請人已撤回假扣押執行程序，並撤銷假扣押裁定確定
    ，且聲請本院以94年度聲字第1762號函通知相對人行使權利
    而未行使，為此提出本院91年度裁全字第3661號民事裁定、
    91年度存字第1816號提存書、撤回假扣押執行筆錄、臺灣臺
    北地方法院北院錦91執全助荒字第407 號函、北院錦91執全
    助荒字第407 號囑託塗銷查封登記書、本院93年度全聲字第
    530號民事裁定暨確定證明書、板院通民毅94年度聲字第176
    2號函等影本各1件，聲請發還擔保金等語。
三、本件假扣押債權人原為中興商業銀行股份有限公司（下稱中
    興商銀），嗣奉准由聯邦商業銀行股份有限公司自民國94年
    3 月19日零時起概括承受其不含金融同業存款及拆款之資產
    、負債暨營業，有行政院金融監督管理委員會金管銀(二)字第
    0948010181號函影本1 件附卷為證，合先敘明。經查聲請人
    前開主張，業據其提出上開證據為證，並經本院依職權調閱
    本院91年度裁全字第3661號、91年度執全字第1819號假扣押
    保全程序暨執行卷、91年度存字第1816號擔保提存卷及94年
    度聲字第1762號聲請催告行使權利卷核閱屬實，復有臺灣士
    林地方法院95年3月3日士院鎮民科字第0950304419號函、臺
    灣臺北地方法院95年3月9日北院錦文人字第0950002332號函
    、臺灣桃園地方法院95年3月15日桃院木民科字第095000697
    0號函各1紙及本院民事紀錄科查詢表4 紙在卷為證，聲請人
    之聲請意旨核與民事訴訟法第104條第1項第3 款規定相符，
    應予准許。
四、爰依民事訴訟法第95條、第78條、第85條第2 項，裁定如主
    文。
中    華    民    國    95    年    3     月    22    日
                  民事第一庭法  官  陳翠琪
以上正本證明與原本無異。
如不服本裁定應於送達後10日內向本院提出抗告狀，並應繳納抗
告裁判費新台幣1,000 元整。
中    華    民    國    95    年    3     月    23    日
                            書記官  林進煌


司法院資訊處製作；財團法人民間司法改革基金會備份。
